【裁判字號】    98,訴,2030
【裁判日期】    980630
【裁判案由】    毒品危害防制條例
【裁判全文】
臺灣板橋地方法院刑事判決              98年度訴字第2030號
公  訴  人  臺灣板橋地方法院檢察署檢察官
被      告  甲○○
上列被告因毒品危害防制條例案件，經檢察官提起公訴（98年度
撤緩毒偵字第6 號），經被告於準備程序中就起訴事實為有罪之
陳述，經告知簡式審判程序之旨，並聽取當事人之意見後，經合
議庭裁定由受命法官獨任行簡式審判程序，本院判決如下：
    主    文
甲○○施用第一級毒品，處有期徒刑柒月，扣案含海洛因殘渣之
注射針筒壹支沒收銷燬之、牛皮紙袋壹個沒收。又施用第一級毒
品，處有期徒刑柒月，扣案海洛因（驗餘淨重零點零伍肆貳公克
）沒收銷燬之、包裝袋壹個沒收。應執行有期徒刑壹年，扣案含
海洛因殘渣之注射針筒壹支、海洛因（驗餘淨重零點零伍肆貳公
克）沒收銷燬之，牛皮紙袋壹個、包裝袋壹個均沒收。
    事  實
一、甲○○於民國88年間因施用毒品案件，經臺灣士林地方法院
    以88年度毒聲字第958 號裁定送觀察、勒戒後，認無繼續施
    用毒品之傾向，於88年11月16日執行完畢，經臺灣士林地方
    法院檢察署檢察官於88年11月25日以88年度毒偵字第241 號
    為不起訴處分確定。於95年間因施用毒品案件，經本院以95
    年度毒聲字第1104號裁定送觀察、勒戒後，認有繼續施用毒
    品之傾向，經本院以95年度毒聲字第1731號裁定令入戒治處
    所強制戒治，於96年8 月21日執行完畢，由臺灣板橋地方法
    院檢察署檢察官於96年9 月17日以96年度戒毒偵字第427 號
    不起訴處分確定。詎仍不知警惕，基於施用第1 級毒品海洛
    因之犯意，(1)於96年11月27日，在其位於臺北縣板橋市○○
    路54號住處，以針筒注射之方式施用海洛因1 次。嗣於同年
    月28日晚間10時30分許，在臺北縣新莊市○○路○ 段254 號
    為警查獲，並扣得其所有供其施用海洛因所用之含海洛因殘
    渣之注射針筒1 支，及其所有裝盛前開注射針筒以利其日後
    施用之牛皮紙袋1 個。(2)於97年1 月25日，在其前開住處，
    以針筒注射之方式施用海洛因1 次。嗣於同年月26日晚間6
    時50分許，在臺北縣新莊市○○路、中正路口為警查獲，並
    扣得第1 級毒品海洛因（淨重0.0550公克，取0.0080公克鑑
    析用罄，餘0.0542公克），及其所有裝盛前開海洛因以供其
    日後施用之包裝袋1 個。
二、案經臺北縣政府警察局新莊分局、中和分局報告臺灣板橋地
    方法院檢察署檢察官偵查起訴。
    理    由
一、本件被告所犯係死刑、無期徒刑、最輕本刑為3 年以上有期
    徒刑以外之罪，其於準備程序中就被訴事實為有罪之陳述，
    經法官告知簡式審判程序之旨，並聽取公訴人、被告之意見
    後，依刑事訴訟法第273 條之1 第1 項規定，經本院合議庭
    裁定，由受命法官獨任進行簡式審判程序審理，核先敘明。
二、被告於本院審理時對前揭犯罪事實坦承不諱（見本院98年6
    月30日準備程序筆錄、同日審判筆錄），又被告先後於96年
    11月28日、97年1 月26日為警採集之尿液，經送臺灣檢驗科
    技股份有限公司檢驗結果，均呈鴉片類（嗎啡）陽性反應等
    情，有臺北縣政府警察局新莊分局扣押物品清單（編號H000
    00000 號尿液1 瓶）、臺北縣政府警察局中和分局毒品案犯
    罪嫌疑人姓名及代碼對照表各1 份、臺灣檢驗科技股份有限
    公司濫用藥物尿液檢驗報告2 份在卷可佐，足認被告前開自
    白與事實相符，堪信為真。再被告於88年間因施用毒品案件
    ，經臺灣士林地方法院以88年度毒聲字第958 號裁定送觀察
    、勒戒後，認無繼續施用毒品之傾向，於88年11月16日執行
    完畢，經臺灣士林地方法院檢察署檢察官於88年11月25 日
    以88年度毒偵字第241 號為不起訴處分確定。於95年間因施
    用毒品案件，經本院以95年度毒聲字第1104號裁定送觀察、
    勒戒後，認有繼續施用毒品之傾向，經本院以95年度毒聲字
    第1731號裁定令入戒治處所強制戒治，於96年8 月21日執行
    完畢，由臺灣板橋地方法院檢察署檢察官於96年9 月17 日
    以96年度戒毒偵字第427 號不起訴處分確定等情，有臺灣高
    等法院被告前案紀錄表1 份在卷可憑，被告於強制戒治執行
    完畢釋放後5 年內再犯本件毒品危害防制條例第10條第1項
    施用第1 級毒品罪，核與同條例第23條第2 項所定相符，自
    應依法訴追。本件事證明確，被告犯行洵堪認定，自應依法
    論。
三、按海洛因為毒品危害防制條例第2 條第2 項第1 款所定之第
    1 級毒品，是核被告所為，均係犯毒品危害防制條例第10條
    第1 項之施用第1 級毒品罪。被告因施用而持有第1 級毒品
    海洛因之低度行為，為施用行為所吸收，係不罰之前行為，
    不另論罪。被告所犯前開2 次施用第1 級毒品犯行間，行為
    互殊、犯意各別，應予分論併罰。爰審酌被告前因施用毒品
    案件，業經觀察、勒戒及強制戒治，仍未能戒除施用毒品惡
    習，再犯本件施用毒品犯行，顯見其意志不堅，委無足取，
    併衡其犯罪動機、目的、所犯施用毒品犯行究為自戕行為，
    及犯罪後於本院審理時坦承犯行，態度尚可等一切情狀，分
    別量處如主文所示之刑，並定其應執行之刑。96年11月28日
    為警查扣之含海洛因殘渣之注射針筒1 支，因有海洛因黏附
    其上而無法析離，及97年1 月26日為警查扣之海洛因（淨重
    0.0550公克，取0.0080公克鑑析用罄，餘0.0542公克），均
    有第1 級毒品海洛因成分，故不問屬於被告所有與否，均應
    依毒品危害防制條例第18條第1 項前段沒收銷燬之。另96年
    11月28日為警查扣之牛皮紙袋1 個，係被告所有，用以裝盛
    前開注射針筒以便日後施用，及97年1 月26日為警查扣裝盛
    前開海洛因之包裝袋1 個，可與其內海洛因分別秤重（有交
    通部民用航空局航空醫務中心97年2 月19日航藥鑑字第0970
    757 號鑑定書1 份在卷可參），無難以析離而無法個別宣告
    沒收之情事（參最高法院92年度臺上字第6911號判決意旨）
    ，且為被告所有，供其裝盛海洛因以避免裸露、逸出及潮濕
    並便於被告日後施用等情，業經被告供承在卷，該等牛皮紙
    袋及包裝袋均屬犯罪預備之物，應依刑法第38條1 項第2 款
    宣告沒收。
據上論斷，應依刑事訴訟法第273 條之1 第1 項、第299 條第1
項前段，毒品危害防制條例第10條第1 項、第18條第1 項前段，
刑法第11條前段、第51條第5 款，第38條第1 項第2 款，判決如
主文。
本案經檢察官鄭潔如到庭執行職務。
中    華    民    國    98    年    6     月    30    日
                    刑事第十五庭    法  官  何燕蓉
此正本與原本無異。
如不服本判決，應於判決送達後十日內敘明上訴理由，向本院提
出上訴狀（應附繕本），上訴於臺灣高等法院。
                                    書記官  李崇文
中    華    民    國    98    年    7     月    2     日
附錄本案論罪科刑法條全文：
毒品危害防制條例第10條第1項
施用第一級毒品者，處 6 月以上 5 年以下有期徒刑。


司法院資訊處製作；財團法人民間司法改革基金會備份。
